【裁判字號】    99,訴,297
【裁判日期】    990428
【裁判案由】    違反毒品危害防制條例
【裁判全文】
臺灣彰化地方法院刑事判決               99年度訴字第297號
公  訴  人  臺灣彰化地方法院檢察署檢察官
被      告  甲○○
上列被告因違反毒品危害防制條例案件，經檢察官提起公訴（99
年度毒偵字第199 號），被告於準備程序進行中就被訴事實為有
罪之陳述，本院合議庭裁定改由受命法官獨任以簡式審判程序審
理，判決如下：
    主  文
甲○○施用第一級毒品，累犯，處有期徒刑壹年。
    犯罪事實
一、甲○○前於民國92年間因施用毒品案件，經裁定送觀察、勒
    戒後，因認有繼續施用毒品之傾向，復經本院以92年度毒聲
    字第1675號刑事裁定令入戒治處所施以強制戒治，嗣經本院
    以92年度毒聲字第2589號刑事裁定停止戒治，所餘戒治期間
    付保護管束，至93年8 月10日保護管束期滿執行完畢，並由
    臺灣彰化地方法院檢察署檢察官以93年度戒毒偵字第284 號
    為不起訴處分確定；其又於前開強制戒治執行完畢釋放後5
    年內之95年間因施用毒品案件，經本院以94年度訴字第2164
    號判決判處有期徒刑10月確定（第1 案）；復於95年間因施
    用毒品案件，經本院以95年度訴字第339 號判決判處有期徒
    刑1 年2 月確定（第2 案）；再於95年間因偽造文書案件，
    經本院以95年度訴字第525 號判決判處有期徒刑1 年6 月確
    定（第3 案）；另於95年間因詐欺案件，經本院以95年度簡
    上字第176 號判決判處有期徒刑5 月確定（第4 案）；又於
    95年間因施用毒品案件，經本院以95年度訴字第1347號判決
    判處有期徒刑1 年6 月確定（第5 案）。第2 案至第5 案嗣
    經本院以96年度聲減字第2224號刑事裁定減刑並定應執行刑
    有期徒刑2 年1 月確定，經與第1 案送監接續執行，於98年
    2 月15日縮刑期滿執行完畢。詎其仍不知悔改，復基於施用
    第一級毒品海洛因之犯意，於98年10月28日13時許，在其位
    於彰化縣大村鄉大橋村過溝三巷52號之住處，以將海洛因加
    水混合後，再用針筒注射之方式，施用第一級毒品海洛因1
    次。嗣於98年10月29日中午12時36分許，因其為警方列管之
    毒品人口，經警通知採集尿液送驗結果，呈可待因、嗎啡陽
    性反應，始查悉上情。
二、案經彰化縣警察局員林分局報告臺灣彰化地方法院檢察署檢
    察官偵查起訴。
    理  由
一、本件被告甲○○所涉為死刑、無期徒刑、最輕本刑為3 年以
    上有期徒刑或高等法院管轄第一審案件以外之罪，並於本院
    行準備程序時就被訴事實為有罪之陳述，本院合議庭依刑事
    訴訟法第273 條之1 第1 項規定，裁定改由受命法官獨任行
    簡式審判程序，先予敘明。
二、訊據被告對上開犯罪事實坦承不諱，且其為警採集之尿液送
    驗結果，呈可待因、嗎啡陽性反應，此有詮昕科技股份有限
    公司98年11月18日報告編號8B070032號濫用藥物尿液檢驗報
    告（警卷第4 頁）、彰化縣警察局員林分局委託檢驗尿液代
    號與真實姓名對照認證單（警卷第5 頁）各1 紙在卷可憑。
    足認被告自白與事實相符，本件事證明確，被告犯行堪予認
    定。
三、按毒品危害防制條例就施用毒品者，僅限於「初犯」及「5
    年後再犯」二種情形，始應先經觀察、勒戒或強制戒治程序
    。倘被告於5 年內已再犯，經依法追訴處罰，縱其第3 次（
    或第3 次以上）再度施用毒品之時間，在初犯經觀察、勒戒
    或強制戒治執行完畢釋放5 年以後，已不合於「5 年後再犯
    」之規定，且因已於「5 年內再犯」，顯見其再犯率甚高，
    原實施觀察、勒戒或強制戒治，已無法收其實效，即應依毒
    品危害防制條例第10條處罰（參照最高法院95年度第7 次刑
    事庭會議決議、97年度第5 次刑事庭會議決議意旨）。經查
    ，本案被告前因施用毒品案件，經送觀察、勒戒及強制戒治
    後，於93年8 月10日保護管束期滿未經撤銷視為強制戒治執
    行完畢，又於強制戒治執行完畢釋放後5 年內，再因施用毒
    品等案件，經本院判處有期徒刑確定，復為本件施用毒品犯
    行經警查獲，揆諸前開說明，自與前揭條例第20條第3 項之
    規定僅得適用於「5 年後再犯」之情形不符，公訴人就被告
    本案施用毒品之犯行提起公訴，核無違誤，自應由本院依法
    判決。
四、核被告甲○○所為，係犯毒品危害防制條例第10條第1 項之
    施用第一級毒品罪。被告為供施用而持有毒品之低度行為，
    應為施用之高度行為所吸收，不另論罪。被告有前揭刑案執
    行完畢之情形，此有臺灣高等法院被告前案紀錄表1 份在卷
    可按，其受有期徒刑之執行完畢後，5 年內故意再犯本案有
    期徒刑以上之罪，為累犯，應依刑法第47條第1 項規定加重
    其刑。爰審酌被告曾有多次施用毒品之不良素行，經觀察、
    勒戒及強制戒治後，仍不知悔改警惕，猶繼續施用毒品，屢
    被緝獲，足見其雖經觀察、勒戒及強制戒治之治療程序，始
    終未徹底戒絕施用毒品遠離毒害，顯然無視於毒品對於自身
    健康之戕害及國家對於杜絕毒品犯罪之禁令，本應予以嚴懲
    ，惟斟酌被告施用毒品僅戕害己身，且犯後坦承犯行，態度
    良好等一切情狀，量處如主文所示之刑，以示懲儆。
據上論斷，應依刑事訴訟法第273 條之1第1 項、第299 條第1項
前段，毒品危害防制條例第10條第1 項，刑法第11條前段、第47
條第1 項，判決如主文。
本案經檢察官陳建佑到庭執行職務。
中    華    民    國    99    年     4    月    28    日
                  刑事第二庭    法  官  江彥儀
以上正本證明與原本無異。
如不服本判決應於收受判決後10日內向本院提出上訴書狀，並
應敘述具體理由。其未敘述上訴理由者，應於上訴期間屆滿後
20日內向本院補提理由書(均須按他造當事人之人數附繕本)
「切勿逕送上級法院」。
中    華    民    國    99    年     4    月    28    日
                                書記官  黃明慧
附錄本案論罪科刑法條：
毒品危害防制條例第10條第1項
施用第一級毒品者，處 6 月以上 5 年以下有期徒刑。

司法院資訊處製作；財團法人民間司法改革基金會備份。
